【裁判字號】    89,易,3715
【裁判日期】    891107
【裁判案由】    恐嚇取財
【裁判全文】
台灣板橋地方法院刑事判決                        八十九年度易字第三七一五號
    公  訴  人  台灣板橋地方法院檢察署檢察官
    被      告  丙○○
                乙○○
右列被告因恐嚇取財案件，經檢察官提起公訴（八十九年度偵字第一四一五三號），
本院判決如左：
    主  文
丙○○共同意圖為自己不法之所有，以恐嚇使人將本人之物交付，未遂，處有期徒刑
伍月，緩刑肆年。
乙○○共同意圖為自己不法之所有，以恐嚇使人將本人之物交付，未遂，處有期徒刑
月，緩刑貳年。
    事  實
一、乙○○前於民國（下同）七十九年間因偽造文書案件，經台灣台北地方法院判處
    有期徒刑九月，嗣經台灣高等法院撤銷第一審判決，改判處有期徒刑九月；復經
    最高法院駁回其上訴，並於七十九年十二月二十七日執行完畢（不構成累犯）。
    緣丙○○缺錢花用向地下錢莊借貸而負債累累（起訴書誤為丙○○、乙○○由於
    缺錢花用），遂意圖為自己不法之所有，於八十九年七月二十五日晚七時許，在
    台北縣板橋市國慶一四九巷一弄十號二樓其住處，書寫「先生、太太，我是賴漢
    威‧‧‧向你們借新台幣（下同）二十萬當跑路費‧‧‧假如不夠錢‧‧‧我會
    恨你們一家人，放火燒掉你房子‧‧‧限你十點前把錢用報紙包好，送到你家附
    近停車場南天母森林遊樂場出口，小柱子旁藍色垃圾袋，把錢丟進去‧‧‧別想
    作怪‧‧‧別想在取款時報抓我‧‧‧到時候我的報仇你就要小心，家人和小朋
    友就會有危險‧‧‧一不小心放火燒你房子，那就抱歉‧‧‧不要認為玩笑，玩
    笑會出人命，要抓你家人任何人太簡單，到時候可能要一千萬」之恐嚇信函，並
    於同日晚十一時許，丙○○託友人乙○○以機車載其至台北縣土城市○○○路一
    三五巷三十一號甲○○之住處，丙○○即將上開恐嚇信函投入甲○○住處信箱。
    甲○○於同年月二十六日上午七時三十分許，在其住處信箱發現上開恐嚇信函後
    ，因而心生畏懼，乃立即報警處理。其後丙○○於當（二十六）日上午八時許，
    撥打電話請乙○○以機車載其至約定地點取款，於電話中乙○○勸阻丙○○放棄
    取款；惟丙○○未為所動。乙○○明知丙○○寄發恐嚇信函向人索取財物，並欲
    依指定時間至指定地點取款，竟仍與丙○○基於共同之犯意聯絡，乃於同日上午
    十時三十分許騎乘機車搭載丙○○至台北縣土城市○○○路一三五巷森林樂園出
    口處，由丙○○前往該樂園出口處小柱子旁內取得二十萬元後，即奔往在森林樂
    園出口處等候之乙○○時，為在場埋伏之警員當場查獲而未遂，並自丙○○身上
    扣得內裝有二十萬元之紅色塑膠袋一個。
二、案經台北縣警察局土城分局報請台灣板橋地方法院檢察署檢察官偵查起訴。
    理  由
一、右揭事實，業據被告丙○○及乙○○迭於警訊及偵審中供承不諱，並經被害人甲○○於警訊中指訴明確，復有被告書寫之恐嚇信函及台北縣警察局贓物認領保管
    單在卷可稽。罪證明確，被告等犯行洵堪認定。
二、核被告二人所為，均係犯刑法第三百四十六條第三項、第一項意圖為自己不法之
    所有，以恐嚇使人將本人之物交付未遂之罪。又被告等已著手於恐嚇取財之行為
    ，惟因被害人報警於交付財物之時當場為警查獲而未遂，應依刑法第二十六條前
    段之規定減輕其刑。再被告乙○○雖未參與被告丙○○書寫恐嚇信函之行為；惟
    被告乙○○明知丙○○欲至指定地點領取恐嚇之錢財，竟仍騎乘機車搭載被告丙○○前去指定地點取款，是被告乙○○所參與之行為係屬恐嚇取財罪犯罪構成要
    件之行為，故被告二人間有犯意聯絡及行為之分擔，應論以共同正犯。爰分別審
    酌被告二人之品行、智識程度及被告丙○○因負債累累而為本件犯行；而被告乙○○係因與被告丙○○好友關係，而不便拒絕致罹刑章惡性並非重大以及被告二
    人犯罪後坦承犯行等一切情狀，各量處如主文所示之刑，用資懲儆。末查；被告
    丙○○前未曾受有期徒刑以上刑之宣告；而被告乙○○雖於七十九年間因竊盜案
    件，經台灣始北地方法院判處有期徒刑九月，嗣經台灣高等法院撤銷第一審判決
    ，改判處有期徒刑九月，復經最高法院駁回其上訴確定，並於七十九年十二月二
    十七日執行完畢，被告乙○○於徒刑執行完畢後，五年之內未曾受有期徒刑以上
    刑之宣告，此有台灣高等法院檢察署刑案紀錄簡覆表在卷可徵。被告丙○○因一
    時貪念而為本件犯行；而被告乙○○則係因與共同被告丙○○好友未予以嚴拒而
    為本件犯行，被告二人犯罪後皆能坦承犯行悔恨不已，經此偵審教訓，信均足收
    警惕之效，應無再犯之虞，本院認被告二人宣告之刑以暫不執行為適當，爰依法
    諭知被告丙○○緩刑四年；被告乙○○緩刑二年，以勵自新，並策來茲。
據上論斷，應依刑事訴訟法第二百九十九條第一項前段，刑法第二十八條、第三百四
十六條第三項、第一項、第二十六條前段、第七十四條第一款、第二款，罰金罰鍰提
高標準條例第一條前段，判決如主文。
本案經檢察官呂永魁到庭執行職務
中      華      民      國    八十九      年    十一    月     七     日
                                      台灣板橋地方法院刑事第二庭
                                          法  官  潘  長  生
右正本證明與原本無異
如不服本判決應於送達後十日內向本院提出上訴狀
                                          書記官  王  增  華
中      華      民      國      八十九      年    十一    月     十     日
附錄本案論罪科刑法條全文：
刑法第三百四十六條：
意圖為自己或第三人不法之所有，以恐嚇使人將本人或第三人之物交付者，處六月以
上五年以下有期徒刑，得併科一千元以下罰金。
以前項方法得財產上不法之利益或使第三人得之者，亦同。
前二項之未遂犯，罰之。


司法院資訊處製作；財團法人民間司法改革基金會備份。
